臺灣彰化地方法院民事裁定　　　　　　　100年度監字第182號
聲　請　人　黃燕飛
相　對　人　張秀嬌
上列當事人，聲請許可監護人行為事件，本院裁定如下：
    主  文
准聲請人按附件所示之遺產分割協議書之分割方式，處分受監護
宣告人張秀嬌所繼承其父母即被繼承人張振傳、張許邁所遺如附
件所示之遺產。
聲請程序費用新台幣壹仟元由相對人之財產負擔。
    理  由
一、本件聲請意旨略以：
  (1)相對人張秀嬌前經貴院99年度監宣字第85號民事裁定宣告為
    受監護人，並由聲請人黃燕飛為監護人。相對人於民國95年
    6月9日繼承其父親張振傳之遺產，應繼分為七分之一。嗣於
    100年2月17日母親張許邁過逝，相對人原繼承張振傳遺產之
    應繼分增為六分之一。被繼承人張振傳之遺產有土地兩筆即
    彰化縣員林鎮○○○段144地號及南投縣南投市○○○段621
    地號土地，及現金新台幣（下同）54萬元。被繼承人張振傳
    之遺產價值如下：
    1.彰化縣員林鎮○○○段144地號面積3109.13平方公尺，依
      95年公告現值為每平方公尺2,600元，應有部分1/3，其價
      值為2,694,579元。
    2.南投縣南投市○○○段621地號土地面積9.02平方公尺，
      95年公告現值為每平方公尺6,300元，應有部分1/12，其
      價值為4,735元。
    3.現金54萬元。
    4.合計遺產價值為3,239,314元，依應繼分1/6核算，每一繼
      承人可分得539,886元。
  (2)由於繼承之土地均為共有土地，處理土地轉換為金錢，確有
    困難，聲請人與其他繼承人達成相對人父親、母親之遺產分
    割協議（如附件遺產分割協議書）。爰請求裁定准許辦理相
    對人張秀嬌之父母親所留遺產之繼承處分等語。
二、按監護人對於受監護人之財產，非為受監護人之利益，不得
    使用、代為或同意處分。監護人為下列行為，非經法院許可
    ，不生效力：一、代理受監護人購置或處分不動產。民法第
    1101條第1項、第2項第1款分別定有明文。
三、經查：聲請人主張相對人前經本院99年度監宣字第85號選定
    其為相對人之監護人，並指定黃明義為會同開具財產清冊之
    人等語，業據其提出本院99年度監宣字第85號民事裁定影本
    為證，並經本院依職權調閱相關卷宗核對屬實，堪信為真實
    。又聲請人於本件聲請時，已與會同開具財產清冊之人黃明
    義開具相對人財產清冊陳報本院，而相對人父親張振傳、母
    親張許邁業已死亡，留有附件所示遺產一節，有聲請人提出
    之受監護宣告人財產清冊、戶籍謄本、繼承系統表、國稅局
    遺產稅免稅證明書、土地謄本、財產歸屬資料清單報表在卷
    可稽，聲請人之主張堪信為真實。相對人前經本院宣告為受
    監護宣告之人，其依法繼承如附表所示之遺產，而附件所示
    之遺產分割協議書內容所示之土地及現金，所繼承財產總價
    值共計為3,239,314元，相對人之應繼分價值為539,886元，
    其受繼承分配遺產之價值與其他繼承人應繼所得比例尚稱相
    符，故依上開分割協議內容對於相對人即受監護宣告人張秀
    嬌並無不利，且分割後有利於管理、處分系爭財產，是尚符
    合相對人利益。從而，聲請人之聲請，為有理由，應予准許
    ，爰裁定如主文所示。
四、依非訟事件法第21條第1項、民法第1103條第1項後段，裁定
    如主文。
中    華    民    國    100    年    11    月    28   日
                  家事法庭      法  官  施錫揮
以上正本係照原本作成。
如不服本裁定應於送達後10日內向本院提出抗告狀，並繳納抗告
費新臺幣1,000元。
中    華    民    國    100    年    11    月    28   日
                                書記官  張俞文